【裁判字號】    89,上訴,1662
【裁判日期】    890521
【裁判案由】    瀆職
【裁判全文】
臺灣高等法院刑事判決                  八十九年度上訴字第一六六二號
    上  訴  人
    即  自訴人  甲○○
    被      告  台灣台南地方法院檢察署
    代  表  人  乙○○
右上訴人因被告瀆職案件，不服臺灣台北地方法院，八十九年度自字第三○六號，中
華民國八十九年四月二十一日第一審判決，提起上訴，本院判決如左：
    主      文
上訴駁回。
    理      由
一、自訴意旨略以：緣台灣台南地方法院檢察署檢察官張益昌於民國八十九年三月九
    日在中華日報刊登：「男子甲○○不服取締攤販自訴及涉誣告」等語，惟該自訴
    案件尚未三審確定，自訴人甲○○即向台灣台南地方法院提起「妨害名譽」訴訟
    在案，然前案仍續由張檢察官以八十九年度他字第七四號「妨害公務案」辦理，
    且訂八十九年三月二十八日下午二時二十分開庭。但此舉實有違刑事訴訟法第十
    七條第四項、第十八條第二項之規定，故自訴人甲○○再向被告台灣台南地方法
    院檢察署提出「聲請迴避」，聲請張檢察官迴避在案。而被告理應依刑事訴訟法
    第二十六條之規定：「檢察官‧‧‧之迴避，應聲請‧‧‧檢察長核定之。」，
    惟被告台灣台南地方法院檢察署迄今尚未裁定，認有刑法第一百三十條之罪嫌等
    語。
二、按案件由犯罪地或被告之住所、居所或所在地之法院管轄，刑事訴訟法第五條第
    一項定有明文。查本件被告台灣台南地方法院檢察署之所在地為台南市，而自訴
    人指訴被告涉嫌犯罪之犯罪地亦係在台南市，依法台灣台北地方法院對本案並無
    管轄權，詎自訴人竟向原審法院提起自訴，自於法不合，原審因而依上開法條規
    定，逕為諭知管轄錯誤，並不經言詞辯論為之，經核並無不合。至刑事訴訟法第
    十條所規定之移轉管轄，係指原受理之法院對該案件有管轄權，而因有該條第一
    項各款所列之情形，始得以裁定將案件移轉於其管轄區域內與原法院同級之他法
    院，而指定管轄亦須有刑事訴訟法第九條第一項各款所列之情形，始得為之，茲
    查本件核無刑事訴訟法第九條及十條所定之要件，自訴人上訴意旨指摘原審未依
    刑事訴訟法第九條或第十條之規定，就本案為指定管轄或移轉管轄，其上訴顯無
    理由，應予駁回，並不經言詞辯論為之。
據上論斷，應依刑事訴訟法第三百六十八條、第三百七十二條，判決如主文。
中    華    民    國    八十九    年      五        月     二十一       日
                        臺灣高等法院刑事第三庭
                            審判長法  官  張  連  財
                                  法  官  李  英  勇
                                  法  官  張  傳  栗
右正本證明與原本無異。
如不服本判決應於收受送達後十日內向本院提出上訴書狀，其未敘述上訴之理由者並
得於提起上訴後十日內向本院補提理由書（均須按他造當事人之人數附繕本）。
                                  書記官  王  秀  雲
中    華    民    國    八十九    年      五        月     二十四       日


司法院資訊處製作；財團法人民間司法改革基金會備份。
